【裁判字號】    99,上訴,885
【裁判日期】    990318
【裁判案由】    毒品危害防制條例
【裁判全文】
臺灣高等法院刑事判決                 99年度上訴字第885號
上  訴  人  甲○○
即  被  告
上列上訴人即被告因違反毒品危害防制條例案件，不服臺灣新竹
地方法院98年度審訴字第913 號，中華民國99年1 月8 日第一審
宣示判決（起訴案號：臺灣新竹地方法院檢察署98年度毒偵緝字
第90號），提起上訴，本院判決如下：
    主  文
上訴駁回。
    理  由
一、按有下列情形之一者，法院不得為協商判決：（一）有刑事
    訴訟法第455 條之3 第2 項之撤銷合意或撤回協商聲請者。
    （二）被告協商之意思非出於自由意志者。（三）協商之合
    意顯有不當或顯失公平者。（四）被告所犯之罪非第455 條
    之2 第1 項所定得以聲請協商判決者。（五）法院認定之事
    實顯與協商合意之事實不符者。（六）被告有其他較重之裁
    判上一罪之犯罪事實者。（七）法院認應諭知免刑或免訴、
    不受理者。除有前項所定情形之一者外，法院應不經言詞辯
    論，於協商合意範圍內為判決。法院為協商判決所科之刑，
    以宣告緩刑、2 年以下有期徒刑、拘役或罰金為限，刑事訴
    訟法第455 條之4 第1 項、第2 項分別定有明文。又協商判
    決，除有刑事訴訟法第455 條之4 第1 項第1 款、第2 款、
    第4 款、第6 款、第7 款所定情形之一，或協商判決違反同
    條第2 項之規定者外，不得上訴，同法第455 條之10第1 項
    亦有明文規定。再第二審法院認上訴有不合法律上程式或法
    律上不應准許，或其上訴權已喪失之情形者，應以判決駁回
    之，同法第362 條前段、第367 條前段及第455 條之11第1
    項亦分別著有明文。
二、本件上訴意旨略以：被告對於起訴之犯罪事實於審理時均已
    坦承不諱，對此一時思慮欠周所為之違法行為亦深感後悔，
    被告良知備受煎熬，惟原審判決被告有期徒刑7 月實屬過重
    ，懇請鈞院給予被告自新之機會，從輕量刑，撤銷原判決等
    語。
三、經查，本件經檢察官於民國（下同）98年12月22日原審準備
    程序時，聲請於審判外進行協商程序，嗣檢察官及被告甲○
    ○於審判外進行協商後，並由法院依據刑事訴訟法第455 條
    之5 第1 項之規定指定公設辯護人協助被告甲○○進行協商
    ，合意協商之內容為被告願受有期徒刑7 月之宣告，此有臺
    灣新竹地方法院檢察署檢察官協商判決聲請書1 件附件可參
    （見原審卷第26頁）。被告甲○○因違反毒品危害防制條例
    案件，經協商後願接受上述有期徒刑7 月之宣告，再經原審
    確認被告甲○○認罪協商係出於自由意志，且被告甲○○亦
    承認起訴犯行等情，有原審協商程序筆錄在卷可稽（見原審
    卷第28頁至第29頁）。原審法院因而依毒品危害防制條例第
    10條第1 項，刑法第11條前段、第47條第1 項之規定，依協
    商結果判處被告有期徒刑7 月，其協商程序，並無違誤。且
    本件係屬認罪協商之判決，查無刑事訴訟法第455 條之4 第
    1 項第1 款、第2 款、第4 款、第6 款、第7 款所定情形之
    一，或協商判決有違反同條第2 項之規定得對協商判決提起
    上訴之情形，被告上訴意旨亦未指出前開判決有何違反刑事
    訴訟法第455 條之10第1 項規定之情形，揆諸前揭規定，本
    件即屬不得上訴之案件。被告所提上訴為法律上所不應准許
    ，爰不經言詞辯論，駁回其上訴。
四、據上論斷，應依刑事訴訟法第455 條之11第1 項、第367 條
    前段、第372 條，判決如主文。
中    華    民    國    99    年    3     月    18    日
                  刑事第十四庭審判長法  官  陳志洋
                                    法  官  梁耀鑌
                                    法  官  謝靜恒
以上正本證明與原本無異。
如不服本判決，應於收受送達後10日內向本院提出上訴書狀，其
未敘述上訴之理由者並得於提起上訴後10日內向本院補提理由書
（均須按他造當事人之人數附繕本）「切勿逕送上級法院」。
                                    書記官  陳珮茹
中    華    民    國    99    年    3     月    19    日

司法院資訊處製作；財團法人民間司法改革基金會備份。
